---
title: 't_weblog: EDA version1'
author: "kotsubo takuto"
output: 
    html_document:
      md_extensions: -ascii_identifiers
      toc: true
      toc_depth: 3
      # code_folding: hide
---

# Setting{.tabset .tabset-fade .tabset-pills}

- option, package, database setting

## knitr option

```{r reset, include=FALSE}
# 初期化
rm(list = ls())
```

```{r set up, message=FALSE}
# set directory
setwd("~/Desktop/Datacomp2018/") 
# max.print 
options(max.print="20", digits=5)
# Global options
library(knitr)
opts_chunk$set(echo=TRUE,
               cache = FALSE,
	             prompt=FALSE,
               tidy=TRUE,
               comment=NA,
               message=FALSE,
               warning=FALSE,
               eval = FALSE,
               fig.width = 11)
opts_knit$set(width=75)
```

## packages

```{r package, message=FALSE}
library(tidyverse)
library(summarytools) # summary easily for EDA
library(skimr) 
library(RPostgreSQL)
library(dbplyr)
library(lubridate)
library(ggthemes)
library(ggpmisc)
library(scales)
library(DT)
# set ggplot theme
theme_set(theme_classic(base_size = 18,base_family = "Helvetica"))
```

## functions

```{r}
# filter func
pick <- function(condition){
  function(d) d %>% filter_(condition)
}
```

## Database connecting 

- 接続情報は, script内で処理する

```{r}
source('~/Desktop/DataComp2018/script/sql_connect.R')
```

# Dataset overview

## テレビ再生ログ, テレビ接触ログについて

- テレビ再生ログ(tv_play_p_cv, play): 

タイムシフトに関してどの時点をいつ方したか分かる1分ごとのデータ(リアルタイム放送は含まれていない)
実際の1分ごとの行動記録(action_datetime), 視聴した番組が実際に放送されていた1分ごとの時間(timeshift_date)

- テレビ接触ログ(tv_orgn_p_cv, orgn):

放送された番組をリアルタイムで観たか, タイムシフトで見たかわかる(data_agg_typ~1:リアルタイム or 9:タイムシフト)
実際に放送された時間に対応する始点と終点(br_start_datetime, br_end_datetime), 始点と終点が同じデータがあるため何回めの記録か(dataseq)というカラムがある.

- TV接触ログと番組情報の結合テーブル(tv_play_program2, orgn2):

テレビ接触ログと番組情報のテーブルを結合し, リアルタイム, タイムシフトそれぞれにおける視聴時間を記録

接触ログと番組情報のテーブルを結合

**疑問**
個人の視聴ログなら, 放送開始時刻と放送終了時刻が同一のデータがあってもよい?

## 視聴率について

- [テレビ視聴率測定方法の変革](https://www.advertimes.com/20161107/article237859/)
- [視聴率の定義](https://www.videor.co.jp/tvrating/pdf/handbook.pdf)
- [CM価格の決定要因](https://xica.net/magellan/marketing-idea/column/multiple-prices-of-tvcm/)

# 視聴率計算

1. リアルタイム, タイムシフト, 総合視聴を別々に導出
2. 番組情報のテーブルに結合して, 日付を普通時刻に変更, 日付, チャンネル, 番組開始時刻でsortする
3. 標本世帯数の情報を結合し, 各視聴率を求める

- 同一家庭で複数のtv_numにおいて視聴している場合, 最大値を世帯視聴時間とする
- (リアルタイム視聴率) + (リアルタイム視聴率を除いたタイムシフト視聴率) = 総合視聴率

## 期間内の各日程における標本世帯数

- sample_date: 一般的な時刻
- sample_num: 標本世帯数

```{r}
sample_count <- sample %>% 
  group_by(sample_date) %>% 
  summarise(sample_num = count(house_num)) %>% 
  dplyr::collect()
```

```{r}
head(sample_count)
```

## リアルタイム視聴

- data_agg_type == 1ならば, dataseq == 1は確認済み

```{r eval=FALSE}
# 家庭内でaくん,bくんが異なるtvで同じ番組を視聴していて, 時間に重複があれば, 番組時間を超える視聴時間になっている可能性がある.
tmp <- orgn2 %>% 
  filter(data_agg_type == 1) %>% # リアルタイム視聴
  filter(program_start_time != "1990-07-01 0:00:00") %>% # 何も放送していない時間の情報
  group_by(house_num, station_code, program_start_time, program_time) %>%
  summarise(house_watch_time = sum(watch_time,na.rm = TRUE)) %>% 
  filter(house_watch_time > program_time) %>% 
  ungroup()
```

```{r}
# realtime, 複数のtv_numにおいて最大値を世帯視聴時間とする
realtime <- orgn2 %>% 
  filter(data_agg_type == 1) %>% # リアルタイム視聴
  filter(program_start_time != "1990-07-01 0:00:00") %>% # 何も放送していない時間の情報
  group_by(house_num, station_code, program_start_time, program_time) %>% # 複数台TVがついている場合は, 最大値を世帯視聴時間とする
  summarise(house_watch_time = max(watch_time,na.rm = TRUE)) %>% 
  ungroup() %>%   
  group_by(station_code, program_start_time, program_time) %>% 
  summarise(real_watch = sum(house_watch_time,na.rm = TRUE) / program_time) %>% 
  ungroup() %>% 
  dplyr::collect()
```

```{r}
head(realtime)
```

## タイムシフト視聴

```{r}
timeshift <- play %>% 
  distinct(house_num, station_code, timeshift_datetime, timeshift_date, tv_num) %>% # タイムシフト再生で同じ部分を見ている記録を削除
  left_join(program %>% 
              select(station_code, program_date, program_start_time, program_end_time, program_time),
            by = c("station_code", "timeshift_date" = "program_date")) %>% # チャンネルと日付で番組情報を結合
  rename(program_date = timeshift_date) %>% 
  filter(program_start_time < timeshift_datetime &&  timeshift_datetime < program_end_time) %>% # 番組の開始時刻と終了時刻を用いて, 番組を特定する
  group_by(house_num, tv_num, station_code, program_start_time, program_time) %>% 
  summarise(watch_time = count(timeshift_datetime)) %>% 
  ungroup() %>% 
  group_by(house_num, station_code, program_start_time, program_time) %>% # 複数台TVがついている場合は, 最大値を世帯視聴時間とする
  summarise(house_watch_time = max(watch_time,na.rm = TRUE)) %>% 
  ungroup() %>%   
  group_by(station_code, program_start_time, program_time) %>% 
  summarise(shift_watch = sum(house_watch_time,na.rm = TRUE) / program_time) %>% 
  ungroup() %>% 
  dplyr::collect()  
```

```{r}
head(timeshift)
```

## リアルタイム視聴を除いたタイムシフト視聴

- リアルタイムを除いた, タイムシフトの視聴時間

```{r}
# リアルタイム視聴データ
realtime_tmp <- orgn %>% 
  filter(data_agg_type == 1) %>% 
  select(house_num, station_code, br_date, br_start_datetime, br_end_datetime)
# リアルタイム視聴データを
difftime <- play %>% 
  distinct(house_num, timeshift_datetime, station_code, timeshift_date, tv_num) %>% # タイムシフト再生で同じ部分を見ている記録を削除
  left_join(realtime_tmp, by = c("house_num", "station_code", "timeshift_date" = "br_date" )) %>% # br_date, timeshift_dateは業界日付情報
  mutate(flag1 = br_start_datetime <= timeshift_datetime,
         flag2 = br_end_datetime >= timeshift_datetime) %>% # タイムシフト再生がリアルタイム再生の開始時刻と終了時刻に含まれているか
  mutate(flag3 = case_when(flag1 & flag2 ~ TRUE, TRUE ~ FALSE)) %>% # 両方がTRUE -> TRUE (除去), どちらかがFALSEもしくはNA -> FALSE(有効)
  group_by(house_num, station_code, timeshift_datetime, tv_num) %>% 
  filter(sum(as.integer(flag3),na.rm = TRUE) == 0) %>% # 1つのtimeshift_datetimeに複数のリアルタイム再生の記録がleft_joinされており, 全てFALSEなら有効なタイムシフト再生となる
  ungroup() %>% 
  distinct(house_num, station_code, timeshift_datetime, timeshift_date, tv_num) %>% # 複数のリアルタイム放送をleft_joinしたため重複が再度発生している.
  left_join(program %>% 
              select(station_code, program_date, program_start_time, program_end_time, program_time),
            by = c("station_code", "timeshift_date" = "program_date")) %>% # チャンネルと日付で番組情報を結合
  rename(program_date = timeshift_date) %>% 
  filter(program_start_time < timeshift_datetime &&  timeshift_datetime < program_end_time) %>% # 番組の開始時刻と終了時刻を用いて, 番組を特定する
  group_by(house_num, tv_num, station_code, program_start_time, program_time) %>% 
  summarise(watch_time = count(timeshift_datetime)) %>% 
  ungroup() %>% 
  group_by(house_num, station_code, program_start_time, program_time) %>% # 複数台TVがついている場合は, 最大値を世帯視聴時間とする
  summarise(house_watch_time = max(watch_time,na.rm = TRUE)) %>% 
  ungroup() %>%   
  group_by(station_code, program_start_time, program_time) %>% 
  summarise(diff_watch = sum(house_watch_time,na.rm = TRUE) / program_time) %>% 
  ungroup() %>% 
  dplyr::collect()  
```

```{r}
head(difftime)
```

## 視聴率

- 全てのテーブルを番組情報に結合し, リアルタイム視聴率, タイムシフト視聴率, 総合視聴率を算出する

```{r}
alltime <- program %>% 
  select(station_code, program_start_time, program_time) %>% 
  dplyr::collect() %>% 
  left_join(realtime, by= c("station_code", "program_start_time","program_time")) %>% 
  left_join(timeshift, by= c("station_code", "program_start_time","program_time")) %>% 
  left_join(difftime, by= c("station_code", "program_start_time","program_time")) %>% 
  mutate(
    all_watch = case_when(
      !is.na(real_watch) & is.na(diff_watch) ~ real_watch,
      is.na(real_watch) & !is.na(diff_watch) ~ diff_watch,
      is.na(real_watch) & is.na(diff_watch) ~ NA_real_,
      TRUE ~ real_watch + diff_watch
      )
  ) %>% 
  mutate(program_date_normal = .$program_start_time %>% as.Date(tz = "Asia/Tokyo")) %>% # 標本情報は普通時刻なので, 普通時刻のカラムを作成
  arrange(program_date_normal,station_code,program_start_time) %>%  
  left_join(sample_count, by=c("program_date_normal"="sample_date")) %>% 
  mutate(real_watch_rate = real_watch / sample_num,
         shift_watch_rate = shift_watch / sample_num,
         all_watch_rate = all_watch / sample_num) %>% 
  select(-program_date_normal)
```

```{r}
head(alltime)
```

## 保存

```{r}
write_csv(alltime,"~/Desktop/DataComp2018/data/watch_rate.csv")
```

# 分析

```{r}
alltime <- read_csv("~/Desktop/DataComp2018/data/watch_rate.csv")
```

