---
title: 't_weblog: EDA version1'
author: "kotsubo takuto"
output: 
    html_document:
      md_extensions: -ascii_identifiers
      toc: true
      toc_depth: 3
      code_folding: hide
---

# Setting{.tabset .tabset-fade .tabset-pills}

- option, package, database setting

## knitr option

```{r reset, include=FALSE}
# 初期化
rm(list = ls())
```

```{r set up, message=FALSE}
# set directory
setwd("~/Desktop/Datacomp2018/") 
# max.print 
options(max.print="20", digits=5)
# Global options
library(knitr)
opts_chunk$set(echo=TRUE,
               cache = FALSE,
	             prompt=FALSE,
               tidy=TRUE,
               comment=NA,
               message=FALSE,
               warning=FALSE,
               fig.width = 11)
opts_knit$set(width=75)
```

## packages

```{r package, message=FALSE}
library(tidyverse)
library(summarytools) # summary easily for EDA
library(skimr) 
library(RPostgreSQL)
library(dbplyr)
library(lubridate)
library(ggthemes)
library(ggpmisc)
library(ggforce)
library(scales)
library(doParallel)
library(foreach)
library(DT)
# set ggplot theme
theme_set(theme_classic(base_size = 18,base_family = "Helvetica"))
```

## functions

```{r}
source('~/Desktop/DataComp2018/script/function.R')
```

## Database connecting 

- 接続情報は, script内で処理する

```{r}
source('~/Desktop/DataComp2018/script/sql_connect.R')
```

## load data

```{r}
alltime <- read_csv("~/Desktop/DataComp2018/data/watch_rate.csv")
alltime2 <- read_csv("~/Desktop/DataComp2018/data/watch_rate_pre.csv")
```

# Dataset overview

## テレビ再生ログ, テレビ接触ログについて

- テレビ再生ログ(tv_play_p_cv, play): 

タイムシフトに関してどの時点をいつ方したか分かる1分ごとのデータ(リアルタイム放送は含まれていない)
実際の1分ごとの行動記録(action_datetime), 視聴した番組が実際に放送されていた1分ごとの時間(timeshift_date)

- テレビ接触ログ(tv_orgn_p_cv, orgn):

放送された番組をリアルタイムで観たか, タイムシフトで見たかわかる(data_agg_typ~1:リアルタイム or 9:タイムシフト)
実際に放送された時間に対応する始点と終点(br_start_datetime, br_end_datetime), 始点と終点が同じデータがあるため何回めの記録か(dataseq)というカラムがある.

- TV接触ログと番組情報の結合テーブル(tv_play_program2, orgn2):

テレビ接触ログと番組情報のテーブルを結合し, リアルタイム, タイムシフトそれぞれにおける視聴時間を記録

接触ログと番組情報のテーブルを結合

**疑問**
個人の視聴ログなら, 放送開始時刻と放送終了時刻が同一のデータがあってもよい?

## 視聴率について

- [テレビ視聴率測定方法の変革](https://www.advertimes.com/20161107/article237859/)
- [視聴率の定義](https://www.videor.co.jp/tvrating/pdf/handbook.pdf)
- [CM価格の決定要因](https://xica.net/magellan/marketing-idea/column/multiple-prices-of-tvcm/)
- [TV業界キーワード](http://www.sales-ntv.com/ouyo/words_k_ta.html)

# 視聴率計算

1. リアルタイム, タイムシフト, 総合視聴を別々に導出
2. 番組情報のテーブルに結合して, 日付を普通時刻に変更, 日付, チャンネル, 番組開始時刻でsortする
3. 標本世帯数の情報を結合し, 各視聴率を求める

- 同一家庭で複数のtv_numにおいて視聴している場合, 最大値を世帯視聴時間とする -> 各家庭代表者一人しかいないので不要
- (リアルタイム視聴率) + (リアルタイム視聴率を除いたタイムシフト視聴率) = 総合視聴率

## 期間内の各日程における標本世帯数

- sample_date: 一般的な時刻
- sample_num: 標本世帯数

```{r eval=FALSE}
sample_count <- sample %>% 
  group_by(sample_date) %>% 
  summarise(sample_num = count(house_num)) %>% 
  dplyr::collect()
```

```{r eval=FALSE}
head(sample_count)
```

## リアルタイム視聴

- data_agg_type == 1ならば, dataseq == 1は確認済み

```{r eval=FALSE}
# 家庭内でaくん,bくんが異なるtvで同じ番組を視聴していて, 時間に重複があれば, 番組時間を超える視聴時間になっている可能性がある.
tmp <- orgn2 %>% 
  filter(data_agg_type == 1) %>% # リアルタイム視聴
  filter(program_start_time != "1990-07-01 0:00:00") %>% # 何も放送していない時間の情報
  group_by(house_num, station_code, program_start_time, program_time) %>%
  summarise(house_watch_time = sum(watch_time,na.rm = TRUE)) %>% 
  filter(house_watch_time > program_time) %>% 
  ungroup()
```

```{r eval=FALSE}
# realtime, 複数のtv_numにおいて最大値を世帯視聴時間とする
realtime <- orgn2 %>% 
  filter(data_agg_type == 1) %>% # リアルタイム視聴
  filter(program_start_time != "1990-07-01 0:00:00") %>% # 何も放送していない時間の情報
  #group_by(house_num, station_code, program_start_time, program_time) %>% # 複数台TVがついている場合は, 最大値を世帯視聴時間とする
  #summarise(house_watch_time = max(watch_time,na.rm = TRUE)) %>% 
  #ungroup() %>%   
  group_by(station_code, program_start_time, program_time) %>% 
  summarise(real_watch = sum(watch_time,na.rm = TRUE) / program_time) %>% 
  ungroup() %>% 
  dplyr::collect()
```

```{r eval=FALSE}
head(realtime)
```

## タイムシフト視聴

```{r eval=FALSE}
timeshift <- play %>% 
  distinct(house_num, station_code, timeshift_datetime, timeshift_date, tv_num) %>% # タイムシフト再生で同じ部分を見ている記録を削除
  left_join(program %>% 
              select(station_code, program_date, program_start_time, program_end_time, program_time),
            by = c("station_code", "timeshift_date" = "program_date")) %>% # チャンネルと日付で番組情報を結合
  rename(program_date = timeshift_date) %>% 
  filter(program_start_time < timeshift_datetime &&  timeshift_datetime < program_end_time) %>% # 番組の開始時刻と終了時刻を用いて, 番組を特定する
  group_by(house_num, tv_num, station_code, program_start_time, program_time) %>% 
  summarise(watch_time = count(timeshift_datetime)) %>% 
  ungroup() %>% 
  #group_by(house_num, station_code, program_start_time, program_time) %>% # 複数台TVがついている場合は, 最大値を世帯視聴時間とする
  #summarise(house_watch_time = max(watch_time,na.rm = TRUE)) %>% 
  #ungroup() %>%   
  group_by(station_code, program_start_time, program_time) %>% 
  summarise(shift_watch = sum(watch_time,na.rm = TRUE) / program_time) %>% 
  ungroup() %>% 
  dplyr::collect()  
```

```{r eval=FALSE}
head(timeshift)
```

## リアルタイム視聴を除いたタイムシフト視聴

- リアルタイムを除いた, タイムシフトの視聴時間

```{r eval=FALSE}
# リアルタイム視聴データ
realtime_tmp <- orgn %>% 
  filter(data_agg_type == 1) %>% 
  select(house_num, station_code, br_date, br_start_datetime, br_end_datetime)
# リアルタイム視聴データを
difftime <- play %>% 
  distinct(house_num, timeshift_datetime, station_code, timeshift_date, tv_num) %>% # タイムシフト再生で同じ部分を見ている記録を削除
  left_join(realtime_tmp, by = c("house_num", "station_code", "timeshift_date" = "br_date" )) %>% # br_date, timeshift_dateは業界日付情報
  mutate(flag1 = br_start_datetime <= timeshift_datetime,
         flag2 = br_end_datetime >= timeshift_datetime) %>% # タイムシフト再生がリアルタイム再生の開始時刻と終了時刻に含まれているか
  mutate(flag3 = case_when(flag1 & flag2 ~ TRUE, TRUE ~ FALSE)) %>% # 両方がTRUE -> TRUE (除去), どちらかがFALSEもしくはNA -> FALSE(有効)
  group_by(house_num, station_code, timeshift_datetime, tv_num) %>% 
  filter(sum(as.integer(flag3),na.rm = TRUE) == 0) %>% # 1つのtimeshift_datetimeに複数のリアルタイム再生の記録がleft_joinされており, 全てFALSEなら有効なタイムシフト再生となる
  ungroup() %>% 
  distinct(house_num, station_code, timeshift_datetime, timeshift_date, tv_num) %>% # 複数のリアルタイム放送をleft_joinしたため重複が再度発生している.
  left_join(program %>% 
              select(station_code, program_date, program_start_time, program_end_time, program_time),
            by = c("station_code", "timeshift_date" = "program_date")) %>% # チャンネルと日付で番組情報を結合
  rename(program_date = timeshift_date) %>% 
  filter(program_start_time < timeshift_datetime && timeshift_datetime < program_end_time) %>% # 番組の開始時刻と終了時刻を用いて, 番組を特定する
  group_by(house_num, tv_num, station_code, program_start_time, program_time) %>% 
  summarise(watch_time = count(timeshift_datetime)) %>% 
  ungroup() %>% 
  #group_by(house_num, station_code, program_start_time, program_time) %>% # 複数台TVがついている場合は, 最大値を世帯視聴時間とする
  #summarise(house_watch_time = max(watch_time,na.rm = TRUE)) %>% 
  #ungroup() %>%   
  group_by(station_code, program_start_time, program_time) %>% 
  summarise(diff_watch = sum(watch_time,na.rm = TRUE) / program_time) %>% 
  ungroup() %>% 
  dplyr::collect()  
```

```{r eval=FALSE}
head(difftime)
```

## 視聴率

- 全てのテーブルを番組情報に結合し, リアルタイム視聴率, タイムシフト視聴率, 総合視聴率を算出する

```{r eval=FALSE}
alltime <- program %>% 
  select(station_code, program_start_time, program_time) %>% 
  dplyr::collect() %>% 
  left_join(realtime, by= c("station_code", "program_start_time","program_time")) %>% 
  left_join(timeshift, by= c("station_code", "program_start_time","program_time")) %>% 
  left_join(difftime, by= c("station_code", "program_start_time","program_time")) %>% 
  mutate(
    all_watch = case_when(
      !is.na(real_watch) & is.na(diff_watch) ~ real_watch,
      is.na(real_watch) & !is.na(diff_watch) ~ diff_watch,
      is.na(real_watch) & is.na(diff_watch) ~ NA_real_,
      TRUE ~ real_watch + diff_watch
      )
  ) %>% 
  mutate(program_date_normal = .$program_start_time %>% as.Date(tz = "Asia/Tokyo")) %>% # 標本情報は普通時刻なので, 普通時刻のカラムを作成
  arrange(program_date_normal,station_code,program_start_time) %>%  
  left_join(sample_count, by=c("program_date_normal"="sample_date")) %>% 
  mutate(real_watch_rate = real_watch / sample_num,
         shift_watch_rate = shift_watch / sample_num,
         all_watch_rate = all_watch / sample_num) %>% 
  select(-program_date_normal)
```

```{r eval=FALSE}
head(alltime)
```

## ファイルを保存

```{r eval=FALSE}
write_csv(alltime,"~/Desktop/DataComp2018/data/watch_rate.csv")
```

# 基礎集計

- 視聴率データについて概観する

## 概観

```{r}
head(alltime)
```

- 有効な値について 
    - リアルタイム視聴率: 107922
    - タイムシフト視聴率: 75993
    - 総合視聴率: 107976
    
```{r}
alltime %>% select(real_watch_rate) %>% na.omit %>% NROW
alltime %>% select(shift_watch_rate) %>% na.omit %>% NROW
alltime %>% select(all_watch_rate) %>% na.omit %>% NROW
```

## ヒストグラム

- 各視聴率のヒストグラム

```{r}
p1 <- alltime %>% 
  ggplot(aes(x=real_watch_rate)) +
    stat_bin(bins = 30)
p2 <- alltime %>% 
  ggplot(aes(x=shift_watch_rate)) +
    stat_bin(bins = 30)
p3 <- alltime %>% 
  ggplot(aes(x=all_watch_rate)) +
    stat_bin(bins = 30)
gridExtra::grid.arrange(p1,p2,p3,ncol=3)
```

- チャンネルごとの視聴率

```{r}
alltime %>% 
  ggplot(aes(x=all_watch_rate)) +
    stat_bin(bins = 30) +
    facet_wrap(~ station_code, ncol=4)
```

## Violin Plot

- 平均値と+/- mult * SDを表す

```{r}
ggplot(alltime,aes(factor(station_code), real_watch_rate, colour = factor(station_code))) +
  geom_violin(trim=FALSE) + 
  stat_summary(fun.data = mean_sdl, fun.args = list(mult = 1)) + 
  theme_set(theme_classic(base_size = 18,base_family = "HiraKakuPro-W3")) +
  guides(colour = FALSE) +
  labs(y = "リアルタイム視聴率", x="チャンネル") 
```

```{r}
ggplot(alltime,aes(factor(station_code), shift_watch_rate, colour = factor(station_code))) +
  geom_violin(trim=FALSE) + 
  stat_summary(fun.data = mean_sdl, fun.args = list(mult = 1)) + 
  theme_set(theme_classic(base_size = 18,base_family = "HiraKakuPro-W3")) +
  guides(colour = FALSE) +
  labs(y = "タイムシフト視聴率", x="チャンネル") 
```

```{r}
p1 <- ggplot(alltime,aes(factor(station_code), all_watch_rate, colour = factor(station_code))) +
  geom_violin(trim=FALSE) + 
  stat_summary(fun.data = mean_sdl, fun.args = list(mult = 1)) + 
  theme_set(theme_classic(base_size = 18,base_family = "HiraKakuPro-W3")) +
  guides(colour = FALSE) +
  labs(y = "総合視聴率", x="チャンネル") 
p1
```

```{r eval=FALSE}
ggsave(file = "~/Desktop/DataComp2018/image/チャンネルごとの総合視聴率(ViolinPlot).png", plot = p1, dpi = 100, width = 19.73, height = 9.3)
```

## カラムの関係性

- リアルタイム / タイムシフト

2パターンの傾向が見える.

```{r}
alltime %>% 
  select(real_watch_rate, shift_watch_rate) %>% 
  na.omit() %>%
  ggplot(aes(real_watch_rate, shift_watch_rate)) +
    geom_point()
```

- リアルタイム / タイムシフト (チャンネル毎)

```{r}
alltime %>% 
  select(station_code,real_watch_rate, shift_watch_rate) %>% 
  na.omit() %>%
  ggplot(aes(real_watch_rate, shift_watch_rate)) +
    geom_point() +
    facet_wrap(~station_code)
```

- リアルタイム / 総合

```{r}
alltime %>% 
  select(real_watch_rate, all_watch_rate) %>% 
  na.omit() %>%
  ggplot(aes(real_watch_rate, all_watch_rate)) +
    geom_point()
```

- タイムシフト / 総合

```{r}
alltime %>% 
  select(shift_watch_rate, all_watch_rate) %>% 
  na.omit() %>%
  ggplot(aes(shift_watch_rate, all_watch_rate)) +
    geom_point()
```

- リアルタイム / プログラム時間

```{r}
alltime %>% 
  select(real_watch_rate, program_time) %>% 
  na.omit() %>% 
  ggplot(aes(x=program_time, y=real_watch_rate)) +
  geom_point()
```

- タイムシフト / プログラム時間

```{r}
alltime %>% 
  select(shift_watch_rate, program_time) %>% 
  na.omit() %>% 
  ggplot(aes(x=program_time, y=shift_watch_rate)) +
  geom_point()
```

- 総合 / プログラム時間

```{r}
alltime %>% 
  select(all_watch_rate, program_time) %>% 
  na.omit() %>% 
  ggplot(aes(x=program_time, y=all_watch_rate)) +
  geom_point()
```

## 時系列plot

- チャンネル毎に視聴率の推移を時系列plot

パターンある. 平均で予測できてしまっているのではないか??

```{r}
p1 <- alltime %>% 
  # filter(month(program_start_time) == "9") %>% 
  ggplot(aes(x=program_start_time, real_watch_rate)) +
    geom_line(aes(color = factor(station_code))) +
    scale_x_datetime(breaks = date_breaks("month"), labels = date_format("%Y-%m")) +
    theme_set(theme_classic(base_size = 18,base_family = "HiraKakuPro-W3")) +
    guides(colour = guide_legend(title = "ch")) +
    labs(y = "総合視聴率") +
    theme(axis.text.x = element_text(angle = 30, hjust = 1),
          axis.title.x = element_blank()) +
    facet_zoom(xy = month(program_start_time) == "11", horizontal = FALSE)
p1
```

```{r eval=FALSE}
ggsave(file = "~/Desktop/DataComp2018/image/チャンネルごとの総合視聴率(timeseries).png", plot = p1, dpi = 100, width = 19.73, height = 9.3)
```

## 番組情報との関係性

- br_format: 
    - NHKEテレ, 空番組(0): 
    - レギュラー箱(1): 毎週放送している帯番組
    - レギュラー帯(2): 平日毎日放送している帯番組
    - 単発箱(3): 単発番組
    - 単発帯(4): 2日以上連続している単発番組
- ban_code1,2,3 : 番組の大分類, 中分類, 小分類

```{r}
tmp<- alltime %>% 
  left_join(program %>% 
              select(station_code, program_start_time, ban_code1, ban_code2, ban_code3, 
                     sin_toku, br_format, final_code),
            by = c("station_code", "program_start_time"))
tmp %>% 
  ggplot(aes(factor(ban_code1), all_watch_rate, colour = factor(ban_code1))) +
  geom_violin(trim=FALSE) + 
  stat_summary(fun.data = mean_sdl, fun.args = list(mult = 1)) + 
  guides(colour = FALSE)
```


# 従来手法の妥当性について

- 過去四週間の視聴率の平均値を, 予測値として扱うことの妥当性を検証する.

## データ形成

* 処理に時間がかかるため, csvに書き出す. *

- 5月以降のデータについて, 過去4週間のデータの平均値を基に推定し, 実測値と比較.
- 効率化のため, チャンネル毎にテーブルを分割して処理をする.
- 1週間ずつ戻して,開始時刻が一致する場合はその視聴率を使用し, 一致しない場合は対象のtvの開始時刻が含まれる1週間前のtvで代用する.

```{r, eval=FALSE}
# 必要な情報を抽出
tmp1 <- alltime %>% 
  select(station_code, program_start_time, all_watch_rate) %>% 
  filter(station_code == 1) %>% MeanWatchRate()
tmp2 <- alltime %>% 
  select(station_code, program_start_time, all_watch_rate) %>% 
  filter(station_code == 2) %>% MeanWatchRate()
tmp3 <- alltime %>% 
  select(station_code, program_start_time, all_watch_rate) %>% 
  filter(station_code == 3) %>% MeanWatchRate()
tmp4 <- alltime %>% 
  select(station_code, program_start_time, all_watch_rate) %>% 
  filter(station_code == 4) %>% MeanWatchRate()
tmp5 <- alltime %>% 
  select(station_code, program_start_time, all_watch_rate) %>%
  filter(station_code == 5) %>% MeanWatchRate()
tmp6 <- alltime %>% 
  select(station_code, program_start_time, all_watch_rate) %>% 
  filter(station_code == 6) %>% MeanWatchRate()
tmp7 <- alltime %>%
  select(station_code, program_start_time, all_watch_rate) %>% 
  filter(station_code == 7) %>% MeanWatchRate()
```

- 全てのデータを結合し, 元に戻す.

```{r, eval=FALSE}
alltime2 <- bind_rows(tmp1,tmp2,tmp3,tmp4,tmp5,tmp6,tmp7) %>% 
  mutate(mean_rate = rowMeans(select(., rate1,rate2,rate3,rate4), na.rm = TRUE))
```

- save

```{r, eval=FALSE}
write_csv(alltime2,"~/Desktop/DataComp2018/data/watch_rate_pre.csv")
```

## 可視化

- check

```{r}
alltime2 %>% head()
```

- かなり的中率良い
- 逆に言えば簡単なモデルでも予測できるんじゃないか??

```{r}
formula <- y ~ x
p1 <- alltime2 %>% 
  ggplot(aes(x=all_watch_rate,y=mean_rate)) + 
  geom_point() + 
  geom_smooth(method = "lm", formula = formula) +
  stat_poly_eq(aes(label =  ..adj.rr.label..), label.x.npc = "center", label.y.npc = "top", formula = formula, 
               parse = TRUE, size=12, color = "magenta3") + 
  theme_set(theme_classic(base_size = 18,base_family = "HiraKakuPro-W3")) +
  labs(y ="予測視聴率", x="実測値") 
p1
```

```{r}
ggsave(file = "~/Desktop/DataComp2018/image/過去4週間分のデータを用いた予測視聴率と総合視聴率の関係性.png", plot = p1, dpi = 100, width = 19.73, height = 9.3)
```

```{r}
alltime2 %>% 
  ggplot(aes(x=all_watch_rate,y=mean_rate)) + 
  geom_point(aes(colour = factor(station_code))) +
  theme_set(theme_classic(base_size = 18,base_family = "HiraKakuPro-W3")) +
  guides(colour = guide_legend(title = "チャンネル")) +
  labs(y ="予測視聴率", x="実測値") 
```

# 予測モデルの構築

- 1ヶ月前のデータで予測する.

```{r}
pred <- alltime2 %>% 
  group_by(station_code) %>% 
  nest() %>% 
  dplyr::mutate(lm_model = purrr::map(data, ~ lm(all_watch_rate ~ rate4, data = .))) %>% 
  mutate(pred_rate = map2(lm_model, data, predict)) %>% 
  unnest(pred_rate, data)
```

```{r}
formula <- y ~ x
p1 <- pred %>% 
  ggplot(aes(x=all_watch_rate,y=pred_rate)) + 
  geom_point() + 
  geom_smooth(method = "lm", formula = formula) +
  stat_poly_eq(aes(label =  ..adj.rr.label..), label.x.npc = "center", label.y.npc = "top", formula = formula, 
               parse = TRUE, size=12, color = "magenta3") + 
  theme_set(theme_classic(base_size = 18,base_family = "HiraKakuPro-W3")) +
  labs(y ="予測視聴率", x="実測値") 
ggsave(file = "~/Desktop/DataComp2018/image/チャンネルごとに1ヶ月前データにより単回帰で算出した予測視聴率と総合視聴率の関係性.png", plot = p1, dpi = 100, width = 19.73, height = 9.3)
```

