---
title: "世帯Noの一致性について"
author: "kotsubo takuto"
output: 
    html_document:
      md_extensions: -ascii_identifiers
      toc: true
      toc_depth: 3
      code_folding: hide
---

# Setting{.tabset .tabset-fade .tabset-pills}

## knitr option

```{r reset, include=FALSE}
# 初期化
rm(list = ls())
```

```{r set up, message=FALSE}
# set directory
setwd("~/Desktop/DataComp2018/") 
# max.print 
options(max.print="10", digits=5)
# Global options
library(knitr)
opts_chunk$set(echo=TRUE,
               cache = FALSE,
	             prompt=FALSE,
               tidy=TRUE,
               comment=NA,
               message=FALSE,
               warning=FALSE)
opts_knit$set(width=75)
```

## Library package

```{r package, message=FALSE}
library(tidyverse)
library(RPostgreSQL)
```

## sql setting

- 接続情報は, script内で処理する

```{r}
source('~/Desktop/DataComp2018/script/sql_connect.R')
```

# house_num

- 世帯No(`house_num`)は標本情報, アンケートデータ, TV再生ログ, TV接触ログ, WEB閲覧ログに含まれる主キー.
- 標本情報に存在する,世帯Noが全てのデータの世帯Noを包含しているか, 確認する.
- 一致しない個数, 一致しない世帯Noを表示する.

## tv_sample_p_cv

- 標本情報

```{r}
dbGetQuery(con2,
"SELECT
  COUNT(DISTINCT(house_num))
FROM
  processed.tv_sample_p_cv;")
```

## profiledata

- アンケートデータになく, 標本情報にある: 36件
- 標本情報になく, アンケートデータにある: 14件

```{r}
dbGetQuery(
  con2,
  "SELECT
    DISTINCT(A.house_num)
  FROM
    processed.tv_sample_p_cv AS A
  WHERE
    (house_num)
    NOT IN(
      SELECT
        DISTINCT(house_num)
      FROM
        processed.profiledata
  );")
```

```{r}
dbGetQuery(
  con2,
  "SELECT
    DISTINCT(A.house_num)
  FROM
    processed.profiledata AS A
  WHERE
    (house_num)
    NOT IN(
      SELECT
        DISTINCT(house_num)
      FROM
        processed.tv_sample_p_cv
  );")
```

## tv_play_p_cv

- TV再生ログになく, 標本情報にある: 992件
- 標本情報になく, TV再生ログにある: 0件

```{r}
dbGetQuery(
  con2,
  "SELECT
    DISTINCT(A.house_num)
  FROM
    processed.tv_sample_p_cv AS A
  WHERE
    (house_num)
    NOT IN(
      SELECT
        DISTINCT(house_num)
      FROM
        processed.tv_play_p_cv
  );")

dbGetQuery(
  con2,
  "SELECT
    DISTINCT(A.house_num)
  FROM
    processed.tv_play_p_cv AS A
  WHERE
    (house_num)
    NOT IN(
      SELECT
        DISTINCT(house_num)
      FROM
        processed.tv_sample_p_cv
  );")
```

## tv_orgn_p_cv

- TV接触ログになく, 標本情報にある: 44件
- 標本情報になく, TV接触ログにある: 0件

```{r}
dbGetQuery(
  con2,
  "SELECT
    DISTINCT(A.house_num)
  FROM
    processed.tv_sample_p_cv AS A
  WHERE
    (house_num)
    NOT IN(
      SELECT
        DISTINCT(house_num)
      FROM
        processed.tv_orgn_p_cv
  );")

dbGetQuery(
  con2,
  "SELECT
    DISTINCT(A.house_num)
  FROM
    processed.tv_orgn_p_cv AS A
  WHERE
    (house_num)
    NOT IN(
      SELECT
        DISTINCT(house_num)
      FROM
        processed.tv_sample_p_cv
  );")
```

## t_weblog

- WEBサイト閲覧ログになく, 標本情報にある: 2868件
- 標本情報になく, WEBサイト閲覧ログにある: 1件

```{r}
dbGetQuery(
  con2,
  "SELECT
    DISTINCT(A.house_num)
  FROM
    processed.tv_sample_p_cv AS A
  WHERE
    (house_num)
    NOT IN(
      SELECT
        DISTINCT(house_num)
      FROM
        processed.t_weblog
  );")

dbGetQuery(
  con2,
  "SELECT
    DISTINCT(A.house_num)
  FROM
    processed.t_weblog AS A
  WHERE
    (house_num)
    NOT IN(
      SELECT
        DISTINCT(house_num)
      FROM
        processed.tv_sample_p_cv
  );")
```

## TV接触ログとTV再生ログについて

- TV再生ログになく, TV接触ログにある: 948件
- TV接触ログになく, TV再生ログにある: 0件

```{r}
dbGetQuery(
  con2,
  "SELECT
    DISTINCT(A.house_num)
  FROM
    processed.tv_orgn_p_cv AS A
  WHERE
    (house_num)
    NOT IN(
      SELECT
        DISTINCT(house_num)
      FROM
        processed.tv_play_p_cv
  );")

dbGetQuery(
  con2,
  "SELECT
    DISTINCT(A.house_num)
  FROM
    processed.tv_play_p_cv AS A
  WHERE
    (house_num)
    NOT IN(
      SELECT
        DISTINCT(house_num)
      FROM
        processed.tv_orgn_p_cv
  );")
```

## TV再生ログとweb閲覧履歴

- TV再生ログになく, WEB閲覧ログにある: 548件
- WEB閲覧ログになく, TV再生ログにある: 2423件

```{r}
dbGetQuery(
  con2,
  "SELECT
    DISTINCT(A.house_num)
  FROM
    processed.t_weblog AS A
  WHERE
    (house_num)
    NOT IN(
      SELECT
        DISTINCT(house_num)
      FROM
        processed.tv_play_p_cv
  );")

dbGetQuery(
  con2,
  "SELECT
    DISTINCT(A.house_num)
  FROM
    processed.tv_play_p_cv AS A
  WHERE
    (house_num)
    NOT IN(
      SELECT
        DISTINCT(house_num)
      FROM
        processed.t_weblog
  );")
```

## TV接触ログとweb閲覧履歴

- TV接触ログになく, WEB閲覧ログにある: 15件
- WEB閲覧ログになく, TV接触ログにある: 2838件

```{r}
dbGetQuery(
  con2,
  "SELECT
    DISTINCT(A.house_num)
  FROM
    processed.t_weblog AS A
  WHERE
    (house_num)
    NOT IN(
      SELECT
        DISTINCT(house_num)
      FROM
        processed.tv_orgn_p_cv
  );")

dbGetQuery(
  con2,
  "SELECT
    DISTINCT(A.house_num)
  FROM
    processed.tv_orgn_p_cv AS A
  WHERE
    (house_num)
    NOT IN(
      SELECT
        DISTINCT(house_num)
      FROM
        processed.t_weblog
  );")
```