---
title: "Data analysis tv"
output: 
    html_document:
      md_extensions: -ascii_identifiers
      toc: true
      toc_depth: 3
      code_folding: hide
---

# Setting{.tabset .tabset-fade .tabset-pills}

- option, package, database setting

## knitr option

```{r reset, include=FALSE}
# 初期化
rm(list = ls())
```

```{r set up, message=FALSE}
# set directory
setwd("~/Desktop/Datacomp2018/") 
# max.print 
options(max.print="20", digits=5)
# Global options
library(knitr)
opts_chunk$set(echo=TRUE,
               cache = FALSE,
	             prompt=FALSE,
               tidy=TRUE,
               comment=NA,
               message=FALSE,
               warning=FALSE,
               fig.width = 11)
opts_knit$set(width=75)
```

## packages

```{r package, message=FALSE}
library(tidyverse)
library(summarytools) # summary easily for EDA
library(skimr) 
library(RPostgreSQL)
library(dbplyr)
library(lubridate)
library(ggthemes)
library(ggpmisc)
library(ggforce)
library(scales)
library(doParallel)
library(foreach)
library(DT)
library(gridExtra)
# set ggplot theme
theme_set(theme_classic(base_size = 18,base_family = "Helvetica"))
```

## functions

```{r}
source('~/Desktop/DataComp2018/script/function.R')
```

## Database connecting 

- 接続情報は, script内で処理する

```{r}
source('~/Desktop/DataComp2018/script/sql_connect.R')
```

## load data

```{r}
# load csv
alltime <- read_csv("~/Desktop/DataComp2018/data/watch_rate.csv") %>% 
  mutate(program_start_time = as_datetime(program_start_time, tz="Asia/Tokyo"))
alltime2 <- read_csv("~/Desktop/DataComp2018/data/watch_rate_pre.csv") %>%
  mutate(program_start_time = as_datetime(program_start_time, tz="Asia/Tokyo"))
```

# 従来手法の妥当性について

- 過去四週間の視聴率の平均値を, 予測値として扱うことの妥当性を検証する.

## データ形成

*処理に時間がかかるため, csvに書き出す*

- 5月以降のデータについて, 過去4週間のデータの平均値を基に推定し, 実測値と比較.
- 効率化のため, チャンネル毎にテーブルを分割して処理をする.
- 1週間ずつ戻して,開始時刻が一致する場合はその視聴率を使用し, 一致しない場合は対象のtvの開始時刻が含まれる1週間前のtvで代用する.

```{r, eval=FALSE}
# 必要な情報を抽出
tmp1 <- alltime %>% 
  select(station_code, program_start_time, all_watch_rate) %>% 
  filter(station_code == 1) %>% MeanWatchRate()
tmp2 <- alltime %>% 
  select(station_code, program_start_time, all_watch_rate) %>% 
  filter(station_code == 2) %>% MeanWatchRate()
tmp3 <- alltime %>% 
  select(station_code, program_start_time, all_watch_rate) %>% 
  filter(station_code == 3) %>% MeanWatchRate()
tmp4 <- alltime %>% 
  select(station_code, program_start_time, all_watch_rate) %>% 
  filter(station_code == 4) %>% MeanWatchRate()
tmp5 <- alltime %>% 
  select(station_code, program_start_time, all_watch_rate) %>%
  filter(station_code == 5) %>% MeanWatchRate()
tmp6 <- alltime %>% 
  select(station_code, program_start_time, all_watch_rate) %>% 
  filter(station_code == 6) %>% MeanWatchRate()
tmp7 <- alltime %>%
  select(station_code, program_start_time, all_watch_rate) %>% 
  filter(station_code == 7) %>% MeanWatchRate()
```

- 全てのデータを結合し, 元に戻す.

```{r, eval=FALSE}
alltime2 <- bind_rows(tmp1,tmp2,tmp3,tmp4,tmp5,tmp6,tmp7) %>% 
  mutate(mean_rate = rowMeans(select(., rate1,rate2,rate3,rate4), na.rm = TRUE))
```

- save

```{r, eval=FALSE}
write_csv(alltime2,"~/Desktop/DataComp2018/data/watch_rate_pre.csv")
```

## 結果の可視化

- check

```{r}
alltime2 %>% head()
```

### 平均予測 / 実測値

- かなり的中率良い
- 逆に言えば簡単なモデルでも予測できるんじゃないか??

```{r}
formula <- y ~ x
p1 <- alltime2 %>% 
  ggplot(aes(x=all_watch_rate,y=mean_rate)) + 
  geom_point() + 
  geom_smooth(method = "lm", formula = formula) +
  stat_poly_eq(formula = formula, parse = TRUE, label.y = 0.2, size=12, color = "magenta3") + 
  theme_set(theme_classic(base_size = 18,base_family = "HiraKakuPro-W3")) +
  labs(y ="従来手法による推定視聴率", x="実際の視聴率", 
       title="観測期間: 2017/5/1 - 2018/4/1, 標本数: 99491") 
p1
```

```{r eval=FALSE}
ggsave(file = "~/Desktop/DataComp2018/image/basic/過去4週間分のデータを用いた予測視聴率と総合視聴率の関係性.png", plot = p1, dpi = 100, width = 19.73, height = 9.3)
```

### チャンネル毎の平均予測 / 実測値

```{r}
p1 <- alltime2 %>% 
  left_join(sta %>% dplyr::collect(),by="station_code") %>% 
  group_by(station_jp) %>% 
  mutate(count = n()) %>%
  ungroup() %>%
  mutate(station_jp = paste0(station_jp, "; n=", count)) %>% 
  ggplot(aes(x=all_watch_rate,y=mean_rate)) + 
  facet_wrap(~station_jp, ncol=3) +
  geom_point() +
  geom_smooth(method = "lm", formula = formula) +
  stat_poly_eq(formula = formula, parse = TRUE, label.y = 0.17, size=8, color = "magenta3") + 
  theme_set(theme_classic(base_size = 18,base_family = "HiraKakuPro-W3")) +
  labs(y ="従来手法による推定視聴率", x="実際の視聴率", 
       title="観測期間: 2017/5/1 - 2018/4/1, 標本数: 99491") 
p1
```

### 番組大分類毎の平均予測 / 実測値

```{r}
p2 <- alltime2 %>% 
  left_join(program %>% dplyr::collect(),
            by = c("station_code", "program_start_time")) %>% 
  left_join(ban1 %>% dplyr::collect(),by="ban_code1") %>% 
  group_by(ban_code1_naiyou) %>%
  mutate(count = n()) %>%
  ungroup() %>%
  mutate(ban_code1_naiyou = paste0(ban_code1_naiyou, "; n=", count)) %>% 
  ggplot(aes(x=all_watch_rate,y=mean_rate)) + 
  facet_wrap(~ban_code1_naiyou, ncol=3) +
  geom_point() +
  geom_smooth(method = "lm", formula = formula) +
  stat_poly_eq(formula = formula, parse = TRUE, label.y = 0.17, size=8, color = "magenta3") + 
  theme_set(theme_classic(base_size = 18,base_family = "HiraKakuPro-W3")) +
  labs(y ="推定視聴率", x="実測値") 
p2
```

```{r eval=FALSE}
p <- grid.arrange(p1,p2,ncol=2)
ggsave(file = "~/Desktop/DataComp2018/image/basic/番組特性ごとの従来手法による予測視聴率と総合視聴率の関係性.png", plot = p, dpi = 100, width = 19.73, height = 9.3)
```

### (新番組 or 普通) + (最終回 or 通常) の平均予測 / 実測値

```{r}
p1 <-alltime2 %>% 
  left_join(program %>% 
              select(station_code, program_start_time, sin_toku, final_code) %>% 
              dplyr::collect(),
            by = c("station_code", "program_start_time")) %>% 
  mutate(sin_toku_ = factor(sin_toku, labels = c("通常", "新番組")),
         final_code_ = factor(final_code, labels = c("通常", "最終回"))) %>% 
  ggplot(aes(x=all_watch_rate,y=mean_rate)) + 
  facet_grid(sin_toku_ ~ final_code_) +
  geom_point() +
  geom_smooth(method = "lm", formula = formula) +
  stat_poly_eq(formula = formula, parse = TRUE, label.y = 0.2, size=12, color = "magenta3") + 
  theme_set(theme_classic(base_size = 18,base_family = "HiraKakuPro-W3")) +
  labs(y ="予測視聴率", x="実測値") 
p1
```

# 基本的な予測モデル

- あんまり良くないらしい

## 1ヶ月前のデータを利用した, チャンネル毎の単回帰分析

```{r}
pred <- alltime2 %>% 
  group_by(station_code) %>% 
  nest() %>% 
  dplyr::mutate(lm_model = purrr::map(data, ~ lm(all_watch_rate ~ rate4, data = .))) %>% 
  mutate(pred_rate = map2(lm_model, data, predict)) %>% 
  unnest(pred_rate, data)
```

### 予測値/実測値

```{r}
formula <- y ~ x
p1 <- pred %>% 
  ggplot(aes(x=all_watch_rate,y=pred_rate)) + 
  geom_point() + 
  geom_smooth(method = "lm", formula = formula) +
  stat_poly_eq(formula = formula, parse = TRUE, label.y = 0.2, size=12, color = "magenta3") + 
  theme_set(theme_classic(base_size = 18,base_family = "HiraKakuPro-W3")) +
  labs(y ="予測視聴率", x="実測値") 
p1
```

```{r eval=FALSE}
ggsave(file = "~/Desktop/DataComp2018/image/analysis/チャンネルごとに1ヶ月前データにより単回帰で算出した予測視聴率と総合視聴率の関係性.png", plot = p1, dpi = 100, width = 19.73, height = 9.3)
```

### チャンネル毎の平均予測 / 実測値

```{r}
options(scipen=1)
p1 <- pred %>% 
  group_by(station_code) %>%
  mutate(count = n()) %>%
  ungroup() %>%
  mutate(station_code = paste0(station_code, "; n=", count)) %>% 
  ggplot(aes(x=all_watch_rate,y=pred_rate)) + 
  facet_wrap(~station_code, ncol=4) +
  geom_point() +
  geom_smooth(method = "lm", formula = formula) +
  stat_poly_eq(formula = formula, parse = TRUE, label.y = 0.2, size=10, color = "magenta3") + 
  theme_set(theme_classic(base_size = 18,base_family = "HiraKakuPro-W3")) +
  labs(y ="予測視聴率", x="実測値")
p1
```

```{r eval=FALSE}
ggsave(file = "~/Desktop/DataComp2018/image/analysis/チャンネルごとに1ヶ月前データにより単回帰で算出した予測視聴率と総合視聴率の関係性(チャンネル別).png", plot = p1, dpi = 100, width = 19.73, height = 9.3)
```

### 番組大分類毎の平均予測 / 実測値

```{r}
p1 <- pred %>% 
  left_join(program %>% 
              select(station_code, program_start_time, ban_code1),
            by = c("station_code", "program_start_time")) %>% 
  group_by(ban_code1) %>%
  mutate(count = n()) %>%
  ungroup() %>%
  mutate(ban_code1 = paste0(ban_code1, "; n=", count)) %>% 
  ggplot(aes(x=all_watch_rate,y=pred_rate)) + 
  facet_wrap(~ban_code1, ncol=4) +
  geom_point() +
  geom_smooth(method = "lm", formula = formula) +
  stat_poly_eq(formula = formula, parse = TRUE, label.y = 0.2, size=10, color = "magenta3") + 
  theme_set(theme_classic(base_size = 18,base_family = "HiraKakuPro-W3")) +
  labs(y ="予測視聴率", x="実測値") 
p1
```

```{r eval=FALSE}
ggsave(file = "~/Desktop/DataComp2018/image/analysis/チャンネルごとに1ヶ月前データにより単回帰で算出した予測視聴率と総合視聴率の関係性(大分類別).png", plot = p1, dpi = 100, width = 19.73, height = 9.3)
```
