---
title: "pca"
output: html_document
---

# Setting{.tabset .tabset-fade .tabset-pills}

- option, package, database setting

## knitr option

```{r reset, include=FALSE}
# 初期化
rm(list = ls())
```

```{r set up, message=FALSE}
# set directory
setwd("~/Desktop/Datacomp2018/") 
# max.print 
options(max.print="20", digits=5)
# Global options
library(knitr)
opts_chunk$set(echo=TRUE,
               cache = FALSE,
	             prompt=FALSE,
               tidy=TRUE,
               comment=NA,
               message=FALSE,
               warning=FALSE,
               fig.width = 11)
opts_knit$set(width=75)
```

## packages

```{r package, message=FALSE}
library(tidyverse)
library(summarytools) # summary easily for EDA
library(skimr) 
library(RPostgreSQL)
library(dbplyr)
library(lubridate)
library(ggthemes)
library(ggpmisc)
library(ggforce)
library(scales)
library(doParallel)
library(foreach)
library(DT)
library(gridExtra)
library(xgboost)
library(ggpmisc)
library(Gifi)
library(cluster)
# set ggplot theme
theme_set(theme_classic(base_size = 18,base_family = "Helvetica"))
```

## functions

```{r}
source('~/Desktop/DataComp2018/script/function.R')
source('~/Desktop/DataComp2018/script/makedummy.R')
```

## Database connecting 

- 接続情報は, script内で処理する

```{r}
source('~/Desktop/DataComp2018/script/sql_connect.R')
```

## load data

```{r}
alltime <- read_csv("~/Desktop/DataComp2018/data/watch_rate.csv")
alltime2 <- read_csv("~/Desktop/DataComp2018/data/watch_rate_pre.csv")
program <- read_csv("~/Desktop/DataComp2018/data/program.csv")
```

# 視聴ログによるクラスタリング結果

```{r}
LogCluster <- readRDS("~/Desktop/DataComp2018/data/tmp.rds")
pro_mst <- program %>%
  as_tibble() %>%
  count(program_code, program_name) %>%
  # collect() %>%
  arrange(program_code, desc(n)) %>%
  group_by(program_code) %>%
  #top_n(n = 1, wt = n) %>% 
  dplyr::slice(1) %>% # 各グループの1つのみ残す
  ungroup()

LogCluster1 <- LogCluster %>%
  as.data.frame() %>%
  rownames_to_column(var = "program_code") %>%
  as_tibble() %>%
  gather(topic, value, -program_code) %>%
  left_join(pro_mst, by = "program_code") %>%
  group_by(program_code) %>%
  top_n(1,value) %>% 
  ungroup()
```

# 番組情報に基づくクラスタリング結果

## Preprocess

```{r}
alltime %>% 
  # filter(!is.na(all_watch_rate)) %>% 
  left_join(program %>% 
              select(station_code,program_start_time,ban_code1,
                     ban_code2,ban_code3,sin_toku,br_format,
                     final_code,program_name,program_code),
            by = c("station_code","program_start_time")) %>% 
  mutate(Wday = wday(program_start_time) %>% as.factor(),
         # Month = month(program_start_time) %>% as.factor(),
         Hour = hour(program_start_time) %>% as.factor(), 
         ban_code1 = ban_code1 %>% as.factor(),
         ban_code2 = ban_code2 %>% as.factor(),
         ban_code3 = ban_code3 %>% as.factor(),
         station_code = station_code %>% as.factor(),
         br_format = br_format %>% as.factor(),
         final_code = final_code %>% as.factor(),
         sin_toku = sin_toku %>% as.factor(),
         program_time = program_time %>% as.factor()) %>% 
  select(-c(real_watch,shift_watch,diff_watch,all_watch,sample_num,real_watch_rate,shift_watch_rate)) %>% 
  # select(-c(pre1,pre2,pre3,pre4, rate1,rate2,rate3,rate4)) %>% 
  # group_by(program_name) %>% 
  # summarise(num = row_number())
  distinct(program_code, .keep_all=TRUE) -> tmp
```

## カテゴリー主成分分析 (CAT PCA)
 
- [IBM](https://www.ibm.com/support/knowledgecenter/ja/SSLVMB_23.0.0/spss/categories/idh_cpca.html)

### principal

```{r}
test <- tmp %>% 
  # select(-c(program_start_time,program_name,program_time,all_watch_rate,mean_rate)) %>% 
  select(-c(program_start_time,program_name,program_code,program_time,all_watch_rate)) %>% 
  as.data.frame() %>% 
  princals(ndim=4)
```

### check summary

```{r}
summary(test)
# 主成分得点
test$objectscores
# 主成分負荷量
test$loadings
# 相関行列
test$rhat
```

- 綺麗に分割されている.

```{r}
library(rgl)
plot3d(test$objectscores)
```

- 主成分分析の結果, 番組放送時間を使って, クラスタリング

```{r}
clus <- data.frame(test$objectscores,tmp %>% select(program_time)) %>% 
  kmeans(centers = 6)
clus$cluster %>% table
clusplot(test$objectscores %>% data.frame(), clus$cluster,color = TRUE,shade = TRUE)
```

- クラスターごとの視聴率

```{r}
data.frame(tmp,clus = clus$cluster) %>% 
  ggplot(aes(x=all_watch_rate)) +
  geom_histogram(bins = 100) +
  facet_wrap(~factor(clus))
```

- クラスターごとの番組

```{r}
InfoCluster <- data.frame(tmp,clus = clus$cluster) 
InfoCluster %>% 
  as_tibble() %>% 
  select(program_name,all_watch_rate,clus) %>% 
  group_by(clus) %>% 
  mutate(rank = row_number(desc(all_watch_rate))) %>% 
  filter(rank < 1001) %>% 
  select(clus,program_name,rank) %>% 
  spread(clus,program_name) %>% 
  View
```

# 2つのクラスタリング結果の比較

- test

```{r}
InfoCluster %>% 
  select(program_name,program_code,clus) %>% 
  inner_join(LogCluster1, by=c("program_code")) %>% 
  ggplot(aes(x=factor(topic),y=clus)) +
  geom_point(position = "jitter") +
  labs(x="視聴ログに基づくクラスタリング",y="番組情報によるクラスタリング") +
  theme_set(theme_classic(base_size = 18,base_family = "HiraKakuPro-W3")) 
```

- ban_code1

```{r}
InfoCluster %>% 
  select(program_name,program_code,clus,ban_code1) %>% 
  inner_join(LogCluster1, by=c("program_code","program_name")) %>% 
  ggplot(aes(x=factor(topic),y=ban_code1)) +
  geom_point(position = "jitter") +
  labs(x="視聴ログに基づくクラスタリング",y="番組大分類") +
  theme_set(theme_classic(base_size = 18,base_family = "HiraKakuPro-W3")) 
```

- station_code

```{r}
InfoCluster %>% 
  select(program_name,program_code,clus,station_code) %>% 
  inner_join(LogCluster1, by=c("program_code","program_name")) %>% 
  ggplot(aes(x=factor(topic),y=station_code)) +
  geom_point(position = "jitter") +
  labs(x="視聴ログに基づくクラスタリング",y="番組チャンネル") +
  theme_set(theme_classic(base_size = 18,base_family = "HiraKakuPro-W3")) 
```

- program_time

```{r}
InfoCluster %>% 
  select(program_name,program_code,clus,program_time) %>% 
  inner_join(LogCluster1, by=c("program_code","program_name")) %>% 
  ggplot(aes(x=factor(topic),y=program_time)) +
  geom_point(position = "jitter") +
  labs(x="視聴ログに基づくクラスタリング",y="番組放送時間") +
  theme_set(theme_classic(base_size = 18,base_family = "HiraKakuPro-W3")) 
```